Inventaris van het Archief van de Familie Boissevain en Aanverwante Families
Stadsarchief Amsterdam
- FAMILIE BOISSEVAIN, 1
  - DANIEL (1804-1878) X CAROLINE LOUISE MOLLET (1811-1894), 1.13; Boissevain, D. (Daniël, 1804-1878); Mollet, C.L. (Caroline Louise, 1811-1894)
    - Persoonlijk leven, 1.13.1
      - Financiële aangelegenheden, 1.13.1.3
        - Diversen, 1.13.1.3.2
          - Stukken betreffende het Vennootschap Holland, waarvan Daniel aandeelhouder was, 1866 - 1869; 194; 1 omslag
          - Onderhandse akten van huur van huizen door Daniel en Louise. Met bijlagen, 1870 - 1879; 195; 1 omslag
          - Stukken betreffende de aan- en verkoop van effecten voor Daniel en Louise door de Gebr. Boissevain, 1872 - 1888; 196; 1 omslag
          - Extract-testament van Maria Anna Liotard met legaat aan Daniel groot 1000 gulden. Met begeleidende brief, 1873; 197; 2 stukken
          - Beschikking van de minister van Financiën op het rekest van Louise, houdende vrijstelling van een boete. Authentiek afschrift, 1879; 198; 1 stuk
          - Verzekeringspolis van Louise, 1882; 199; 1 stuk
          - Kwitanties van Louise, 1882 - 1888; 200; 1 omslag
      - Pennevruchten, 1.13.1.4
        - Gedicht 'Je chante la commerce' door Daniel op de zilveren bruiloft van een oom en tante Gildemeester opgezegd, ca. 1820; 201; 1 stuk
        - Poëzieboekje van Caroline Louise, 1828 - 1833; 202; 1 deeltje
        - Ingekomen gedichten, 1832 - 1887; 203; 1 omslag
    - Regeling nalatenschap, 1.13.2
      - Stukken betreffende de afwikkeling van de nalatenschap van Caroline, 1894; 204; 1 omslag
    - Varia, 1.13.3
      - Portret van Daniel en Louise, ca. 1873; 205; 1 stuk
      - Verjaarskalender van Louise, 206; 1 deeltje
  - CHARLES FABER (1806-1886) X HESTER KOOY (1819-1883), 1.14; Faber, C. (Charles, 1806-1886); Kooy, Hester (1819-1883)
    - Rekening voor de firma Boissevain en Kooy, 1847; 207; 1 stuk
  - ANNETTE JEANNE (1808-1890), 1.15; Boissevain, A.J. (1808-1890)
    - Brieven van familieleden N.B. Per familielid geordend, 1827 - 1835; 208; 1 pak
    - Brieven van andere personen, 1827 - 1834; 209; 1 omslag
    - Brieven met uitnodigingen, 1824 - 1833; 210; 1 omslag
    - Kwitantie voor de huur van een plaats in de Waalse kerk, 1838; 211; 1 stuk
    - Dagboek, 1849 - 1850; 212; 1 deeltje
  - EDUARD CONSTANTIN (1810-1885) X EMMA NICHOLLS (1815-1871), 1.16; Boissevain, E.C. (Eduard Constantin, 1810-1885); Nicholls, Emma (1815-1871)
    - Persoonlijk leven, 1.16.1
      - Brieven, 1.16.1.1
        - Brieven van familieleden, 1829 - 1882; 213-216; 1 omslag en 3 pakken
          - Aan elkaar N.B. Per persoon geordend, 1839 - 1871; 213
          - Van broers en zusters N.B. Per familielid geordend, 1829 - 1871; 214
          - Van (klein)kinderen, 1851 - 1852; 215
          - Van andere familieleden, 1833 - 1872; 216; 1 omslag
        - Brieven van Emma en anderen aan haar tante Mrs. Burridge N.B. Teruggeplaatst in haar eigen archief, 1829 - 1833; 217; 1 omslag
        - Brieven van andere personen N.B. Alfabetisch op afzender, 1830 - 1872; 218; 1 pak
        - Concepten en minuten van uitgaande brieven, 1939 - 1969; 219; 1 omslag
        - Kopieboek van Eduard, 1870 - 1884; 220; 1 deel
      - Personalia, 1.16.1.2
        - Stukken betreffende de dienst van Eduard bij de schutterij, 1831 - 1842; 221; 1 omslag
        - Verlofpassen en paspoorten van Eduard, 1832 - 1857; 222; 1 omslag
        - Gebed voor Thanksgivingday afkomstig van Emma. Gedrukt, 1833; 223; 1 stuk
        - Agenda's en gedicht van Emma. 1835, 1840-1865, 224; 1 omslag
        - Stukken betreffende het huwelijk. 1840, 1865, 225; 1 omslag
        - Haarlokjes van, uitgeknipte figuurtjes en gedroogde bladeren voor de kinderen van Eduard en Emma, 1840 - 1860; 226; 1 omslag
        - Geboorte- en inentingsbewijzen van de kinderen, 1841 - 1876; 227; 1 omslag
        - Notitieboekje van Eduard betreffende een reis naar Londen, ca. 1850; 228; 1 deeltje
        - Aanbevelingsbrief voor de Amerikaanse zaakgelastigde in Den Haag van A.T. Schwab voor Eduard, 1853; 229; 1 stuk
        - Notitieboekje betreffende een bezoek aan Parijs, Emmerik en Brussel door Eduard en Emma, 1855; 230; 1 deeltje
        - Notitieboekje betreffende een bezoek aan Londen door het gezin, 1862; 231; 1 deeltje
        - Stukken betreffende het overlijden van Emma, 1871; 232; 1 omslag
        - Doopbewijs van Eduard. Uittreksel, 1878, 1810; 233; 1 stuk
        - Instructies voor de dienstboden en werkmeiden, 234; 1 omslag
      - Financiële aangelegenheden, 1.16.1.3
        - Kasboek, 1.16.1.3.1
          - Kasboek van persoonlijke uitgaven van Eduard, 1828 - 1865; 235-241; 7 delen
            - 1828, 235
            - 1829, 236
            - 1830, 237
            - 1833 - 1834, 238
            - 1835 - 1840, 239
            - 1840 - 1854, 240
            - 1858 - 1865, 241
          - Register betreffende inkomsten en uitgaven inzake effecten, 1830 - 1837; 242-246; 1 deel en 4 katernen
            - 1830 - 1833, 242; 1 deel
            - 1834, 243
            - 1835, 244
            - 1836, 245
            - 1837, 246
          - Kasboek van uitgaven voor de kinderen, 1840 - 1870; 247-252; 6 deeltjes
            - Maria Elisabeth, 1840 - 1850; 247
            - Emma Julia Henriëtte, 1842 - 1856; 248
            - Henriëtte Marie, 1844 - 1856; 249
            - Louise Caroline, 1845 - 1870; 250
            - Annette Jeanne, 1847 - 1856; 251
            - Willem, 1849 - 1856; 252
          - Register van de jaarlijkse huishoudelijke uitgaven, 1840 - 1847; 253; 1 deel
          - Kasboek van persoonlijke en achterin van huishoudelijke uitgaven van Emma, 1855 - 1864; 254; 1 deeltje
          - Kasboek van de huishoudelijke uitgaven, 1861 - 1873; 255-257; 3 delen
            - 1861 - 1873, 255
            - Klad, 1862 - 1863; 256
            - Klad, 1865; 257
        - Diversen, 1.16.1.3.2
          - Rekeningen en kwitanties, 1820 - 1860; 258; 1 omslag
          - Stukken betreffende inzamelingen die Eduard (mede-)organiseerde, 1858 - 1862; 259-260; 2 omslagen
            - Voor een weeshuis te Elburg, 1858; 259
            - Voor de familie van omgekomen mijnwerkers te New Hartley in Engeland, 1862; 260
          - Stukken betreffende geldleningen door Eduard, 1858 - 1877; 261-262; 2 omslagen
            - Aan Is. da Costa, 1858; 261
            - Aan H.J. Vinkhuyzen, 1877; 262
      - Pennevruchten, 1.16.1.4
        - Schetsboek van Emma, ca. 1830; 263; 1 deeltje
        - Gedichten van Eduard. 1837-1841 en z.j., 264; 1 omslag
        - Gedichten van Emma, 265; 1 deeltje
        - Ingekomen gedichten. 1832-1875 en z.j., 266; 1 omslag
        - Teksten van schrijfoefeningen van Eduard, 1820 - 1824; 267; 1 omslag
        - Dagboek van Eduard, geschreven tijdens de Belgische veldtocht. Met bijlagen, 1831; 268; 1 deeltje
        - Tekst van een preek, gehouden bij de huwelijksinzegening van dochter Constance en Johannes Lely. Met bijlage, 1881, 1880; 269; 1 omslag
        - Notitieboekje van Emma, 270; 1 deeltje
    - Ingekomen publikaties en verzamelde stukken, 1.16.2
      - Verslag van de veldtocht tegen België door een lid van de Amsterdamse Schutterij, 1831; 271; 1 deeltje
    - Fotoalbums en foto's, 1.16.3
      - Fotoalbum van Eduard en gezin, ca. 1840 - 1890; 272; 1 deel
      - Fotoalbum van Eduard en gezin. Met vermelding van naam, geboorte- en overlijdensdata onder de foto's, 1860 - 1930; 273; 1 deel
      - Fotoalbum van de kinderen van Eduard, ca. 1900; 274; 1 deel
      - Fotoalbum van de kinderen van Eduard, 19e eeuw, 275; 1 deel
    - Varia, 1.16.4
      - Stukken betreffende de Hollandsche Maatschappij van Fraaije Kunsten en Wetenschappen, 1829 - 1866; 276; 1 omslag
      - Tekst van een publicatie van de Schotse zendingskerk in Amsterdam, 1861; 277; 1 stuk
      - Portretten van Eduard en Emma, 278; 1 omslag
      - Plattegrond van 'Huize Erica' te Hilversum, het tweede huis van Eduard en Emma, 279; 1 stuk
    - Regeling nalatenschap, 1.16.5
      - Stukken betreffende de regeling van de nalatenschap van Emma door Eduard, 1871 - 1885; 280-281; 1 deel en 1 pak
        - Rekening van het beheer., 280; 1 deel
        - Bijlagen bij de rekening., 281; 1 pak
      - Stukken betreffende de regeling van de nalatenschap van Eduard, 1878 - 1885; 282; 1 pak
  - CHARLOTTE JEANNE SOPHIA (1811-1873) X STEPHANUS DE CLERQ (1805-1866), 1.17; Boissevain, C.J.S. (Charlotte, 1811-1873); Clercq, S. de (Stephanus, 1805-1866)
    - Brieven van Eduard en Emma, 1830 - 1870; 283; 1 omslag
    - Brief betreffende het huwelijk. Minuut, 1833; 284; 1 stuk
  - VERVALLEN, 1.18; Boissevain, H.J.A.(Henri Jean Arnaud, 1813-1891)
  - GUILLAUME (1820-1889) X LOUISA ELLIS (1827-1886), 1.19; Boissevain, G. (Guillaume, 1820-1889); Ellis, L. (Louisa, 1827-1886)
    - Brieven van familieleden, 1858 - 1882; 286; 1 omslag
    - Gedicht van Willem de Clerq voor Guillaume, 1832; 287; 1 stuk
    - 'Sunset'. Tekening van Louisa, 1845; 288; 1 stuk
    - Brief betreffende het overlijden van Louisa. Minuut, 1886; 289; 1 stuk
    - Memorie van aangifte door de executeurs van de nalatenschap van Guillaume. Minuut, 1889; 290; 1 stuk
  - JEAN HENRI GUILLAUME (1817-1870) X ANNA SARA WICHERS (1822-1883), 1.20; Boissevain, J.H.G. (Jean Herni Guillaume, 1817-1870)
    - Kranteberichten betreffende de verkiezing en herverkiezing van Jean tot lid van Provinciale Staten van Gelderland. 1860, 1862, 291; 2 stukken
  - DANIEL (1831-1849), 1.21; Boissevain, D. (Daniël, 1831-1849)
    - Brieven van familieleden, 1839 - 1849; 292; 1 omslag
    - De Haarlemse Courant met geboorteadvertentie van Daniel, 1831; 293; 1 stuk
    - 'Schoolblad'. Schoolkranten van Daniel, 1843 - 1844; 294; 1 omslag
    - Dagboeken van Daniel, 1846 - 1849; 295A-295E; 5 delen
      - 6 Jun 1846 - 23 Dec 1846, 295A
      - 24 Dec 1846 - 30 Apr 1847, 295B
      - 1 Mei 1847 - 26 Nov 1847, 295C
      - 26 Nov 1847 - 1 Nov 1848, 295D
      - 1 Nov 1848 - 4 Sep 1849, 295E
    - Rouwcirculaires en stukken betreffende de begrafenis van Daniel, 1849; 296; 1 omslag
  - WALRAVE (1833-1854), 1.22; Boissevain, W. (Walrave, 1833-1854)
    - Persoonlijk leven, 1.22.1
      - Brievenboek van Walrave, 1847 - 1854; 297-298; 2 delen
        - 1847 - 29 Feb 1852, 297
        - 1 Mrt 1852 - 1854, 298
      - Brieven van Walrave aan zijn vriend Otto van der Vies N.B. Teruggekomen in het archief, 1850 - 1854; 299; 1 omslag
      - Brieven van Walrave, 1852 - 1853; 300; 2 stukken
      - Dagboeken van Walrave, 1846 - 1854; 301A-301Q; 16 delen
        - 7 Nov 1846 - 5 Dec 1846, 301A
        - 7 Dec 1846 - 8 Feb 1847, 301B
        - 9 Feb 1847 - 31 Mrt 1847, 301C
        - 31 Mrt 1847 - 9 Apr 1847, 301D
        - 10 Apr 1847 - 31 Mei 1847, 301E
        - 1 Jun 1847 - 30 Sep 1847, 301F
        - 1 Okt 1847 - 29 Feb 1848, 301G
        - 1 Mrt 1848 - 28 Feb 1849, 301H
        - 1 Mrt 1849 - 31 Mei 1849, 301I
        - 1 Jun 1849 - 31 Aug 1849, 301J
        - 1 Sep 1849 - 31 Dec 1849, 301K
        - 1 Jan 1850 - 30 Jun 1850, 301L
        - 1 Jul 1850 - 31 Dec 1850, 301M
        - 1 Jan 1851 - 31 Dec 1852, 301N
        - 1 Jan 1853 - 31 Dec 1853, 301O
        - 1 Jan 1854 - 15 Okt 1854, 301P
        - Dagboek van Walrave (?), 8 Jul 1854 - 25 Aug 1854; 301Q
      - Opstellen, verzen en gedichten van Walrave, 1848 - 1854; 302; 1 pak
      - Ingekomen gedichten. 1851-1854 en z.j., 303; 1 omslag
      - Reisverslagen van Walrave, 1851 - 1852; 304-305; 1 deel en 1 katern
        - Van een tochtje naar Alblasserdam, 1851; 304; 1 katern
        - Door Duitsland en Zwitserland, 1852; 305
      - Schetsboek, 306; 1 deel
    - Openbaar leven, 1.22.2
      - Notities door Walrave over schepen en hun bemanning, 1845 - 1854; 307; 1 deel
      - Register van aan kapiteins meegegeven goederen, 1847 - 1854; 308; 1 deel
      - Verlies- en winstrekening met balans en taxatielijst en boekhoudinstructies, 1848 - 1853; 309; 1 omslag
      - Register van Walrave betreffende aan- en verkoop van effekten, 1848 - 1854; 310; 1 deel
      - Grootboek van Walrave. Met inhoudsopgave, 1848 - 1854; 311; 1 deel
      - Aantekeningen over de politieke ontwikkelingen in Europa, 1848 - 1854; 312; 1 deel
      - Brieven van H.A. Pohlmeyer over scheepsverzekeringen en 'Aanwijzing om het orgel te bespelen'. 1849 en z.j., 313; 1 omslag
      - Journaal van Walrave, 1850 - 1854; 314-315; 1 deel
        - 1850 - 1851, 314
        - 1852 - 1854, 315
      - Diverse aantekeningen door Walrave over de scheepvaart, 1850 - 1854; 316; 1 deel
      - Aantekeningen betreffende de scheepvaart en de 'Nederland en Oranje', 1850 - 1851; 317; 1 deel
      - Calculatie van de kosten van een scheepsverzekering, 1851 - 1852; 318; 1 stuk
      - Register van verzonden brieven, 1851 - 1854; 319; 1 deel
      - Handels- en goederenoptekeningen door Walrave, 1851 - 1854; 320; 1 deel
      - Prijzen van artikelen der scheepvaart, 1853; 321; 1 deel
    - Overig, 1.22.3
      - Tekeningen door Walrave vervaardigd. 1843 en z.j., 322; 1 omslag
      - Aantekeningenboekje van Walrave betreffende een reis door midden en zuid Engeland, 1854; 323; 1 deeltje
      - Rouwcirculaires en uitnodigingen voor de begrafenis van Walrave, 1854; 324; 1 omslag
  - ANNETTE JEANNE HENRIETTE (1835-1894) X HENDRIK LAMBERTUS KRUSEMAN (1831-1871), 1.23; Boissevain, A.J.H. (1835-1894); Kruseman, Hendrik Lambertus (1831-1871)
    - Brieven aan Annette, 1870 - 1890; 325; 1 omslag
    - 'Charade en Action'. Toneelstuk met rollen voor Annette en Walrave, 1853; 326; 1 stuk
    - Akte van huwelijksvoorwaarden van Annette en Lambertus. Afschrift, 1861; 327; 1 stuk
    - De oudste bewoners van Europa door Hendrik. Gedrukt, ca. 1870; 328; 1 deeltje
    - Kasboek van Hendrik, 1871; 329; 1 deel
    - Kasboek van Annette, 1871 - 1874; 330-331; 2 delen
      - 1871 - 1873, 330
      - 1873 - 1874, 331
  - JAN (1836-1904) X PETRONELLA JOHANNA GERARDA BRUGMANS (1838-1905), 1.24; Boissevain, J. (Jan, 1836-1904); Brugmans, P.J.G. (Petronella Johanna Gerarda, 1838-1905)
    - Persoonlijk leven., 1.24.1
      - Ingekomen brieven, 1.24.1.1
        - Van familieleden N.B. Inv.nrs. 332-334 per persoon geordend. 1848-1904, 332-336; 5 pakken
          - Aan elkaar, 1860 - 1898; 332
          - Van ouders, 1853 - 1878; 333
          - Van broers en zusters. 1848-1898, 1904 en z.j., 334
          - Van kinderen N.B. Per kind geordend, 1869 - 1902; 335
          - Van andere familieleden N.B. Per familielid geordend, 1858 - 1898; 336
        - Van andere personen, 1847 - 1904; 337-340; 1 omslag en 3 pakken
          - Aan Jan en Petronella, 1857 - 1898; 337
          - Aan Jan, 1850 - 1904; 338
          - Aan Jan N.B. Per persoon geordend, 1847 - 1903; 339; 1 omslag
          - Aan Petronella, 1855 - 1898; 340
        - Brieven van Matthijs de Clercq, 1847 - 1859; 341-342; 2 omslagen
          - Tevens 1847, 1850 - 31 Mei 1856; 341
          - 1 Aug 1856 - 1859, 342
      - Uitgaande brieven en circulaires, 1.24.1.2
        - Concepten en minuten van uitgaande brieven, 1881 - 1900; 343; 1 circulaires en 1 omslag
        - Kopieboek van Jan N.B. Inv. nrs. 344-352 'particulier' en inv. nrs. 353-355 aan kinderen in Canada, 1856 - 1904; 344-355; 12 delen
          - N.B. Aan Matthijs de Clercq, 1856 - 1857; 344
          - 1857 - 1863, 345
          - 1871 - 1877, 346
          - 1877 - 1891, 347
          - 1891 - 1894, 348
          - 1894 - 1897, 349
          - 1897 - 1899, 350
          - 1899 - 1902, 351
          - 1902 - 1904, 352
          - 1891 - 1894, 353
          - 1894 - 1899, 354
          - 1899 - 1904, 355
      - Personalia, 1.24.1.3
        - Stukken betreffende de Vrijdagsche Vereeniging, waar Jan lid van was, 1858 - 1879; 356; 1 pak
        - Menukaarten, programma's, toegangs- en lidmaatschapsbewijzen, 1855 - 1897; 357; 1 omslag
        - Stukken betreffende de dienst van Jan bij de schutterij, 1861 - 1866; 358; 1 omslag
        - Stukken betreffende het huwelijk, 1861 - 1902; 359; 1 omslag
        - Akte van huwelijksvoorwaarden en testamenten van Jan en Nella. Afschriften, 20e eeuw, 1862; 360; 1 omslag
        - Huurcedul van Jan, 1862; 361; 1 stuk
        - 'Samenwoningsovereenkomst' tussen Gideon, zijn zoon Jan en zijn schoondochter Nella Brugmans, 1866; 362; 1 stuk
        - Paspoort van Jan, 1874; 363; 1 stuk
        - Stukken betreffende de dienst bij de Marine van zoon Karel (Charles D.W.), gericht aan Jan, 1880 - 1883; 364; 1 omslag
        - Stukken betreffende het overlijden van zoon Gédéon Jérémie, 1881; 365; 1 omslag
        - Codicillen op het testament van Jan, 1898 - 1899; 366; 2 stukken
      - Financiën, 1.24.1.4
        - 'Korting Cas'. Kasboek van Gideon Jeremie. Sinds 1867 van zijn zoon Jan betreffende persoonlijke uitgaven, 1856 - 1877; 367; 1 deeltje
        - Kasboek van persoonlijke uitgaven, met name kleedgeld van Petronella, 1862 - 1865; 368; 1 deeltje
        - Winst- en verliesrekening van de roerende goederen van Petronella. Met bijlagen, 1886 - 1904; 369; 1 deel
        - Journaal van Jan, 1892 - 1903; 370; 1 deel
        - Kasboek van Jagtlust. Met bijlagen, 1893-1895, 1892 - 1894; 371; 1 deeltje
        - Kwitanties, 1876 - 1896; 372; 1 omslag
        - Aandelen, 1886 - 1896; 373; 1 omslag
        - Rekening van Jan voor zijn zoon Karel wegens de reis van zijn kinderjuffrouw Jakoba Dekker naar Montreal. Afschrift, 1899; 374; 1 stuk
      - Pennevruchten, 1.24.1.5
        - Dagboeken, 1.24.1.5.1
          - Dagboeken van Jan, 1849 - 1867; 375A-375DD; 30 delen
            - 1 Mrt 1849 - 14 Aug 1849, 375A
            - 14 Aug 1850 - 31 Dec 1850, 375B
            - 1 Jan 1851 - 31 Mei 1851, 375C
            - 10 Jul 1851 - 2 Aug 1851, 375D
            - 3 Aug 1851 - 11 Dec 1851, 375E
            - 12 Dec 1851 - 18 Apr 1852, 375F
            - 19 Apr 1852 - 17 Jul 1852, 375G
            - 18 Jul 1852 - 17 Sep 1852, 375H
            - 18 Sep 1852 - 31 Dec 1852, 375I
            - 1 Jan 1853 - 26 Mrt 1853, 375J
            - 27 Mrt 1853 - 1 Jun 1853, 375K
            - 2 Jun 1853 - 21 Jul 1853, 375L
            - 21 Jul 1853 - 29 Jul 1853, 375M
            - 29 Jul 1853 - 19 Sep 1853, 375N
            - 19 Sep 1853 - 25 Dec 1853, 375O
            - 26 Dec 1853 - 23 Mrt 1854, 375P
            - 24 Mrt 1854 - 25 Mei 1854, 375Q
            - 26 Mei 1854 - 25 Jul 1854, 375R
            - 26 Jul 1854 - 30 Sep 1854, 375S
            - 1 Okt 1854 - 11 Dec 1854, 375T
            - 12 Dec 1854 - 18 Mrt 1855, 375U
            - 19 Mrt 1855 - 15 Jun 1855, 375V
            - 15 Jun 1855 - 30 Jun 1855, 375W
            - 2 Jul 1855 - 21 Sep 1855, 375X
            - 22 Sep 1855 - 21 Jan 1856, 375Y
            - 22 Jan 1856 - 16 Mrt 1856, 375Z
            - 18 Mei 1856 - 30 Nov 1859, 375AA
            - 1 Feb 1860 - 31 Aug 1863, 375BB
            - 1 Mei 1862 - 27 Jun 1862, 375CC
            - 1867, 375DD
          - Verslag van een reis naar Gelderland door Jan en Nella, 1865; 376; 1 deel
          - Dagboek betreffende de oprichting van de Stoomvaart Maatschappij Nederland. Met bijlagen, 1869 - 1883; 377; 1 deel
          - Dagboek betreffende de kinderen, 1863 - 1884; 378-379; 2 deeltjes
            - Gédéon Jérémie. Met bijlagen, 1907, 1863 - 1884; 378
            - Maria, 1878 - 1884; 379
        - Gedichten, 1.24.1.5.2
          - Gedichten van Jan, 1852 - 1897; 380; 1 omslag
          - Ingekomen gedichten. 1853-1896 en z.j., 381; 1 omslag
        - Diversen, 1.24.1.5.3
          - 'De Nederlandse Oostindiëvaarders'. Artikel in de Economist door Jan. Met concept en bijlagen, 1840 - 1868; 382; 1 omslag
          - Tekeningen van Hoekenrode en dragonders voor Leeuw en Hooft door Jan, 1849 - 1850; 383; 2 stukken
          - Aantekeningen van Jan inzake zijn vrienschap met Matthijs de Clercq, 1853 - 1854; 384; 1 stuk
          - Teksten van voordrachten die gehouden werden in Felix Meritis, geschreven door Jan, 1853 - 1858; 385; 1 pak
          - Opstellen over- en uittreksels van literatuur en gedichten door Jan. 1854 en z.j., 386; 1 pak
          - Notitie over een incident tussen Jan en Henry Tindal, ca. 1870; 387; 1 stuk
          - Beschouwing over 'Souveniers du feu Duc Victor de Broglie' door Jan, ca. 1890; 388; 1 stuk
          - Opstel van K.J.L. Alberdingk Thijm, gericht aan Jan, 1902; 389; 1 katern
          - Toneelstukje van Jan, 390; 1 deel
      - Stukken afkomstig van Matthijs de Clercq, jeugdvriend van Jan, 1.24.1.6
        - Brieven aan Matthijs van Jan Boissevain, 1851 - 1856; 391; 1 omslag
        - Gedichten voor Matthijs van Jan, 1852 - 1859; 392; 1 omslag
        - Uittreksel uit een journaal van Matthijs betreffende zijn reis naar Batavia, 1856; 393; 1 stuk
        - Brieven van Matthijs aan zijn moeder. Afschriften, 1856 - 1859; 394; 1 omslag
        - Brieven aan Matthijs van Jan, 1856 - 1859; 395; 1 band
        - Rekening voor Matthijs, 1859; 396; 1 stuk
        - Brief aan Gideon de Clercq over de ziekte van Matthijs. In tweevoud, 1859; 397; 2 stukken
        - Brief aan D. de Clercq over de ziekte van Matthijs, 1859; 398; 1 stuk
        - Brief van J.S. Schröder naar aanleiding van het overlijden van Matthijs, 1860; 399; 1 stuk
      - Diversen, 1.24.1.7
        - Zakagenda van Jan, 1901; 400; 1 deeltje
        - Visitekaartje van Jan, 19e eeuw. In drievoud, 401; 1 omslag
    - Openbaar leven, 1.24.2
      - Algemeen, 1.24.2.1
        - Benoemingsbrieven van Jan tot lid van commissies, besturen en commissaris van bedrijven, 1859 - 1898; 402; 1 omslag
      - Scheepvaart, handel, bankzaken, 1.24.2.2
        - Stukken betreffende de Nederlandse Bank, 1863 - 1878; 403; 1 omslag
        - Stukken betreffende scheepvaart, 1867 - 1901; 404-406; 2 omslagen en 1 pak
          - Stoomvaart Maatschappij Nederland N.B. Zie ook inv. nr. 377, 1869 - 1901; 404; 1 pak
          - Koninklijke Paketvaart Maatschappij, 1889 - 1899; 405
          - Overige stukken betreffende scheepvaart, 1867 - 1899; 406
        - Stukken betreffende een feest te Genua ter gelegenheid van het eerste aandoen van een schip van de S.M.N., 1880; 407; 2 stukken
        - Stukken betreffende de Nederlandse Handel Maatschappij, 1867 - 1895; 408-410; 3 omslagen
          - Statuten en reglementen, 408
          - Jaarverslagen en balansen, 409
          - Ingekomen brieven en convokaten, 410
        - Stukken betreffende het Aardrijkskundig Genootschap, waarvan Jan bestuurlid was., 1876 - 1878; 411; 1 omslag
        - Stukken betreffende het 'Congrés International de géographie commerciale', met name inzake het Panamakanaal., 1878 - 1879; 412; 1 pak
        - Stukken betreffende de Nederlands Indische Handelsbank, de Koloniale Bank en de Nederlands Indische Landbouw Maatschappij, 1883 - 1891; 413-415; 3 omslagen
          - Statuten, reglementen, jaarverslagen, 413
          - Ingekomen en doorslagen van uitgaande brieven, 414
          - Aantekeningen, krantenknipsels, 415
      - Politiek, sociaal, kerkelijk, 1.24.2.3
        - Stukken betreffende de Waalse gemeente, met name inzake verkiezingen N.B. Jan was lid van het Collège de Notables, 1864 - 1896; 416-418; 3 omslagen
          - Ingekomen en minuten van uitgaande brieven, 416
          - Reglementen, 417
          - Lijsten van kiesgerechtigde leden, 418
        - Stukken betreffende 'But Connu', hulpfonds van de Waalse gemeente voor ds. P.J.J. Mounier, 1879 - 1882; 419; 1 omslag
        - Ingekomen stukken betreffende politieke aangelegenheden N.B. Jan was lid van liberale kiesverenigingen, 1867 - 1897; 420; 1 omslag
        - Stukken betreffende de 'Vereniging ten behoeve der Arbeidsklasse', waarvan Jan bestuurlid was, 1868 - 1902; 421; 1 omslag
        - Stukken betreffende het genootschap 'Liefdadigheid naar vermogen', 1878 - 1879; 422; 1 omslag
        - Stukken betreffende het Koninklijk Huis. 1878, 1898, 423-424; 2 omslagen
          - Ter gelegenheid van het huwelijk van prins Hendrik en Maria van Pruisen, 1878; 423